臺灣高雄地方法院刑事判決　　　　　　 96年度簡上字第868號
上　訴　人　臺灣高雄地方法院檢察署檢察官
被　　　告　甲○○
上列上訴人因竊盜案件，不服本院高雄簡易庭96年度簡字第3919
號中華民國96年7 月31日第一審簡易判決（臺灣高雄地方法院檢
察署檢察官聲請簡易判決處刑案號：96年度速偵字第320 號）提
起上訴，本院管轄之第二審合議庭判決如下：
    主  文
上訴駁回。
    事實及理由
一、本案經本院審理結果，認第一審判決認事用法及量刑均無不
    當，應予維持，並引用第一審判決書記載之事實、證據及理
    由（如附件）。
二、上訴人以原審量刑過輕為由，向本院提起上訴，請求撤銷原
    判決，改判較重之刑。惟按法官於有罪判決中，究應如何量
    處罪刑，為實體法賦予審理法官裁量之刑罰權事項，法官行
    使此項裁量權，自得依據個案情節，參諸刑法第57條所定各
    款犯罪情狀之規定，於該法定刑度範圍內，基於合義務性之
    裁量，量處被告罪刑，此項量刑之裁量權，乃憲法所保障
    法官獨立審判之核心，法院行使此項裁量權，雖非得任意為
    之，仍應受一般法律原理原則之拘束，即仍須符合法律授權
    之目的、法律秩序之理念、國民法律感情及一般合法有效之
    慣例等規範，尤其應遵守比例原則及平等原則之意旨，否則
    即可能構成裁量濫用之違法（最高法院86年度台上字第7655
    號判決參酌），然如非有裁量逾越或裁量濫用之明顯違法情
    事，自不得擅加指摘其違法或不當，即使上級法院對下級法
    院裁量權之審查，亦應同此標準，此不僅在保障法官不受任
    何制度外之不當干涉，更保障法官不受制度內的異質干涉，
    此方符憲法第80條所宣示獨立審判之真義；易言之量刑輕重
    係屬事實審法院得依職權自由裁量之事項，苟已斟酌刑法第
    57 條 各款所列情狀而未逾越法定刑度，不得遽指為違法（
    最高法院72年臺上字第6696號、75年臺上字第7033號判例可
    資參照），又在同一犯罪事實與情節，如別無其他加重或減
    輕之原因，下級審量定之刑，亦無過重或失輕之不當情形，
    則上級審法院對下級審法院之職權行使，原則上應予尊重（
    最高法院85年度臺上字第2446號判決可資參酌）。是本件原
    審認被告犯行明確，並被告犯後坦承犯行，且所竊之物價值
    僅新台幣1000元，並與被害人達成和解等一切情狀，依刑事
    訴訟法第449 條第1 項前段、第3 項、第454 條第2 項，刑
    法第320 條第1 項、第41條第1 項前段，刑法施行法第1 條
    之1 規定，判處拘役10日，並諭知如易科罰金，以新台幣10
    00元折算1 日，其認事用法並無違誤，量刑亦屬妥適。綜上
    ，本件上訴意旨指摘原量刑過輕，請撤銷改判較重之刑，為
    無理由，應予駁回。
據上論斷，應依刑事訴訟法第455 條之1 第1 項、第3 項、第37
3 條、第368 條，判決如主文。
中　　華　　民　　國　　96　　年　　11　　月　　15　　日
                  刑事第四庭    審判長法　官   林俊寬
                                      法  官   陳明呈
                                      法  官   王參和
以上正本證明與原本無異。
不得上訴。
中　　華　　民　　國　　96　　年　　11　　月　　16　　日
                                      書記官   林香如
